【裁判字號】    94,訴,317
【裁判日期】    950630
【裁判案由】    毒品危害防制條例
【裁判全文】
臺灣苗栗地方法院刑事判決               94年度訴字第317號
公  訴  人  臺灣苗栗地方法院檢察署檢察官
被      告  乙○
                  （另案於臺灣桃園監獄執行中）
上列被告因違反毒品危害防制條例等案件，經檢察官提起公訴（
94 年 度偵字第1945號、94年度毒偵字第789 號），暨移送併案
（臺灣桃園地方法院檢察署94年度毒偵字第2146號、臺灣臺中地
方法院檢察署95年度毒偵字第575 號），本院依簡式審判程序，
判決如下：
    主  文
乙○連續施用第一級毒品，累犯，處有期徒刑壹年貳月。扣案之
第一級毒品海洛因參包（分別為淨重零點零柒公克、空包裝重零
點壹玖公克；淨重零點零柒公克、空包裝重零點貳陸公克；淨重
貳點玖捌公克，空包裝重零點貳玖公克）均沒收銷燬；注射針筒
參支均沒收。又竊盜，累犯，處有期徒刑陸月。應執行有期徒刑
壹年柒月，扣案之第一級毒品海洛因參包（分別為淨重零點零柒
公克、空包裝重零點壹玖公克；淨重零點零柒公克、空包裝重零
點貳陸公克；淨重貳點玖捌公克，空包裝重零點貳玖公克）均沒
收銷燬；注射針筒參支均沒收。
    犯罪事實及理由
一、犯罪事實：
(一)施用毒品部份：
    (1)乙○前因施用第一、二級毒品海洛因、安非他命案件，經
      臺灣桃園地方法院於民國90年6 月4 日以89年度訴字第76
      7 號判決，分別判處有期徒刑10月、8 月，定應執行有期
      徒刑1 年4 月，並於90年10月19日入監執行，嗣於91年12
      月6 日假釋付保護管束，而於92年2 月1 日保護管束期滿
      未經撤銷，視為執行完畢。
    (2)乙○前因施用毒品案件，先後2 次經法院裁定送觀察、勒
      戒後，均認無繼續施用毒品之傾向，業經臺灣高等法院於
      87年9 月30日，以87年度上易字第3923號判決免刑確定，
      及臺灣桃園地方法院檢察署檢察官於88年7 月30日，以88
      年度偵緝字第471 號為不起訴處分確定。乙○再因施用毒
      品案件，經法院裁定令入戒治處所施以強制戒治1 年，嗣
      經法院裁定停止戒治，所餘期間交付保護管束，並於90年
      6月15日期滿未經撤銷執行完畢。
    (3)詎乙○仍不知悛改，復於前開強制戒治執行完畢後5 年內
      ，另基於施用第一級毒品海洛因之概括犯意，自94年1 月
      上旬某日起至94年10月19日止，在其桃園縣楊梅鎮○○里
      ○○路98號7 樓住處及臺中市○○路路旁車上等處，以將
      海洛因摻入香煙後點火吸食，或將海洛因加水後以其所有
      之注射針筒注射入手臂之方式，連續施用第一級毒品海洛
      因多次，平均施用頻率為一天施用2 次。
    (4)迨94年3 月31日23時40分許，經警在桃園縣平鎮市○○
      里○○路70巷口處盤檢查獲，並扣得其所有供施用毒品之
      海洛因1 包（淨重0.07公克，空包裝重0.19公克）及注射
      針筒1 支；於94年5 月28日22時許，經警在苗栗縣竹南
      鎮○○里○○路天仁茗茶前盤檢查獲，並扣得其所有之海
      洛因1 包（淨重0.07公克，空包裝重0.26公克）及注射針
      筒1 支，並經警採其尿液送驗，結果呈嗎啡陽性反應；
      於94年10月19日23時許，在國道一號高速公路北向162.6
      公里處為警查獲，並當場扣得其所有之海洛因1 包（淨重
      2.98公克，空包裝重0.29公克）及注射針筒1 支。
(二)竊盜部份：
    乙○於94年5 月28日凌晨零時許，在新竹縣竹北市○○里○
    ○路427 號前，見甲○○所有車牌號碼JW─5823號自用小貨
    車鑰匙仍插於電門上，認有機可乘，竟基於為自己不法之所
    有之意圖，徒手竊取該自用小貨車，得手後供己使用。嗣於
    同日晚上10時許，在苗栗縣竹南鎮○○里○○路天仁茗茶前
    ，因駕駛前開竊得之贓車為警查獲。
(三)案經苗栗縣警察局竹南分局報請臺灣苗栗地方法院檢察署檢
    察官偵查起訴，及桃園縣政府警察局平鎮分局報請同署檢察
    官偵查後移送併案審理，及經國道公路警察局第三警察隊報
    請臺灣臺中地方法院檢察署檢察官偵查後移送併案審理。
二、證據名稱：
(一)施用毒品部份：
    (1)被告乙○於本院審理中之自白（見本院卷第68-73頁、第
      85至90頁）。
    (2)苗栗縣警察局竹南分局查獲違反毒品危害防制條例案現行
      犯尿液檢體編號登記簿及中山醫學大學附設醫院藥物濫用
      檢測中心94年6 月9 日所出具之尿液檢驗報告書各1 份（
      見94年度毒偵字第789 號卷第55、56頁）。
    (3)扣案之海洛因3 包（分別為淨重0.07公克、空包裝重0.2
      6 公克；淨重0.07公克、空包裝重0.19公克；淨重2.98公
      克，空包裝重0.29公克）、注射針筒3 支（扣押物品清單
      見94年度毒偵字第789 號卷第59、60頁、臺灣桃園地方法
      院檢察署94年度毒偵字第2146號卷第57頁、臺中臺中地方
      法院檢察署94年度核退字第3540號卷第22頁）。
    (4)法務部調查局94年6 月3 日調科壹字第080009304 號、94
      年8 月22日調科壹字第9900001281號、95年1 月6 日調科
      壹字第120017079 號鑑定通知書各1 紙（見94年度毒偵字
      第2146號卷第93頁、審卷第40頁、臺灣臺中地方法院檢察
      署94 年 度核退字第3450號卷第23頁）。
    (5)另關於被告有累犯及違反毒品危害防制條例前案紀錄之執
      行情形之證據，其證據名稱為刑案資料查註紀錄表、臺灣
      高等法院被告前案紀錄表、臺灣高等法院在監在押全國紀
      錄表、全國施用毒品案件紀錄表。
(二)竊盜部份：
    (1)被告乙○於本院審理中之自白（見本院卷第68、73頁）。
    (2)證人即被害人甲○○於警詢之證述（見94年度偵字第1945
      號卷第39至40 頁）。
    (3)贓物認領保管單1 份（見同上偵卷第45頁）。
    (4)車輛竊盜詳細資料畫面1 紙（見同上偵卷第56頁）。
三、查被告有如犯罪事實欄所示施用第一級毒品海洛因之犯罪事
    實，起訴意旨雖僅分別記載被告自94年4 月中旬某日起至94
    年5 月28日中午12時止，有連續施用第一級毒品海洛因多次
    犯行，至其餘犯罪事實雖未及提及，惟此部分業經檢察官併
    案審理及公訴檢察官於本院審理時予以補充，是被告就此部
    分，既與起訴部分有連續犯之裁判上一罪關係，基於審判不
    可分原則，應為起訴效力所及，本院自得併予審理，先予敘
    明。
四、應適用之法條：
  (一)刑事訴訟法第273 條之1 第1 項，第299 條第1 項前段、
      第310 條之2 、第454 條第1 項。
  (二)毒品危害防制條例第10條第1 項、第18條第1 項前段。
  (三)刑法第11條、第56條、第320 條第1 項、第47條、第51條
      第5 款、第38條第1 項第2 款。
  (四)罰金罰鍰提高標準條例第1 條前段。
五、如不服本判決，應於判決送達後10日內，向本院提出上訴狀
    （應附繕本）。
本案經檢察官魏宏安到庭執行職務。
中    華    民    國    95    年    6     月    30    日
                  刑事第二庭  法  官  顧 正 德
以上正本證明與原本無異。
如不服本判決，應於判決送達後10日內向本院提出上訴狀（應抄
附繕本）。告訴人或被害人如對於本判決不服者，應具備理由請
求檢察官上訴，其上訴期間之計算係以檢察官收受判決正本之日
期為準。
                              書記官  廖 鳳 美
中    華    民    國    95    年    7     月    4     日
附錄本判決論罪科刑法條
中華民國刑法第320條第1項
意圖為自己或第三人不法之所有，而竊取他人之動產者，為竊盜
罪，處5 年以下有期徒刑、拘役或5 百元以下罰金。
毒品危害防制條例第10條第1項
施用第一級毒品者，處 6 月以上 5 年以下有期徒刑。
毒品危害防制條例第18條第1項前段
查獲之第一、二級毒品及專供製造或施用第一、二級毒品之器具
，不問屬於犯人與否，均沒收銷燬之；查獲之第三、四級毒品及
製造或施用毒品之器具，無正當理由而擅自持有者，均沒入銷燬
之。但合於醫藥、研究或訓練之用者，得不予銷燬。


司法院資訊處製作；財團法人民間司法改革基金會備份。
